【裁判字號】    95,訴,1327
【裁判日期】    951013
【裁判案由】    毒品危害防制條例
【裁判全文】
臺灣彰化地方法院刑事判決              95年度訴字第1327號
公  訴  人  臺灣彰化地方法院檢察署檢察官
被      告  甲○○
上列被告因違反毒品危害防制條例案件，經檢察官提起公訴（九
十五年度毒偵字第二五四三號），被告於準備程序中就被訴事實
為有罪之陳述，經告以簡式審判之旨，並聽取意見後，本院合議
庭裁定由受命法官獨任進行簡式審判程序，判決如下：
    主    文
甲○○連續施用第一級毒品，累犯，處有期徒刑壹年。
扣案之第一級毒品海洛因壹包（淨重零點零公克，空包裝重零
點貳肆公克），沒收銷燬之，注射針筒壹支，沒收。
    犯罪事實及理由
一、犯罪事實：
    甲○○前因施用毒品案件，經裁定送觀察、勒戒後，認無繼
    續施用毒品之傾向，於民國九十二年十月一日執行完畢釋放
    ；又因施用毒品案件，再送觀察、勒戒，於九十三年二月二
    十日因毒品危害防制條例修正施行而釋放，並由臺灣彰化地
    方法院檢察署檢察官提起公訴，經本院以九十三年度訴字第
    一九五號判決判處有期徒刑九月確定；復因施用毒品及竊盜
    案件，經本院以九十三年度訴字第一一六九號判決判處應執
    行有期徒刑一年確定，旋與前開罪刑接續執行，於九十五年
    四月八日縮短刑期執行完畢。詎仍不知悔改，在前揭觀察、
    勒戒執行完畢後五年內，復基於施用第一級毒品之概括犯意
    ，自九十五年五月中旬某日某時起，至同年六月二十日二十
    三時五十分許止，在位於彰化縣員林鎮○○路二一四號之萬
    善堂廁所內等處，以將海洛因摻水置於針筒內注射之方式，
    連續施用第一級毒品海洛因多次。嗣於同年六月二十日二十
    三時五十分許，為警在上址查獲，並當場扣得其所有供己施
    用之第一級毒品海洛因一包（淨重零點零三公克、空包裝重
    零點二四公克）及其所有供施用毒品用之注射針筒一支。
二、本案證據：
  (一)被告自白。
  (二)彰化縣警察局田中分局委託檢驗尿液代號與真實姓名對照認
    證單一紙。
  (三)銓昕科技股份有限公司濫用藥物尿液檢驗報告一份。
  (四)法務部調查局九十五年七月十三日調科壹字第一四００一三
    ０九二號鑑定通知書一份。
  (五)扣案之海洛因一包（淨重零點零三公克、空包裝重零點二四
    公克）。
  (六)扣案之注射針筒一支。
  (七)臺灣高等法院被告前案紀錄表、臺灣彰化地方法院檢察署刑
    案資料查註紀錄表各一份。
三、新舊法比較部分：
  (一)被告行為後，刑法業於九十四年一月七日修正，於同年二月
    二日公布，並於九十五年七月一日施行。修正後刑法第二條
    第一項規定，已將新舊法律適用之「從新從輕」原則，改採
    「從舊從輕」原則，而此規定僅係規範行為後法律變更所生
    新舊法律比較適用之準據法，並非實體刑罰法律，自不生行
    為後法律變更之比較適用問題，應逕行適用新法第二條第一
    項之規定，為「從舊從輕」之比較。又修正後刑法第十一條
    係增訂刑法於其他法律有「保安處分」之規定者，亦適用之
    ，也無關犯罪行為可罰性之變更，亦應逕行適用新法第十一
    條之規定。再按比較新舊法，應就罪刑有關之共犯、未遂犯
    、想像競合犯、牽連犯、連續犯、結合犯，以及累犯加重、
    自首減輕暨其他法定加減原因（如身分加減）與加減例等一
    切情形，本於統一性及整體性原則，綜其全部罪刑之結果而
    為比較（最高法院九十五年五月二十三日第八次刑庭會議決
    議第一、（四）則可資參照）。
  (二)連續犯部分：
    被告行為後，刑法第五十六條「連續數行為而犯同一之罪名
    者，以一罪論。但得加重其刑至二分之一」之規定，業經總
    統於九十四年二月二日修正公布刪除，並自九十五年七月一
    日施行，此刪除雖非犯罪構成要件之變更，但顯已影響行為
    人刑罰之法律效果，自屬法律有變更，依修正後刑法第二條
    第一項規定，比較新、舊法結果，仍應適用較有利於被告之
    行為時法律即刪除前刑法第五十六條連續犯之規定，論以一
    罪，並依法加重其刑（最高法院九十五年第八次刑事庭會議
    決議亦同此見解）。
四、累犯部分：
    被告前因施用毒品案件，經本院以九十三年度訴字第一九五
    號判決判處有期徒刑九月確定，又因施用毒品及竊盜案件，
    經本院以九十三年度訴字第一一六九號判決判處應執行有期
    徒刑一年確定，前開二罪刑經接續執行，於九十五年四月八
    日縮短刑期執行完畢等情，有臺灣高等法院被告前案紀錄表
    、臺灣彰化地方法院檢察署刑案資料查註紀錄表各一份在卷
    足稽，其於受有期徒刑執行完畢後，五年以內再犯本案有期
    徒刑以上之罪，不論依修正前之刑法第四十七條，或修正後
    之刑法第四十七條第一項之規定，均構成累犯，對被告而言
    並無有利或不利之情形，自不生新舊法比較之問題，應逕依
    修正前之刑法第四十七條，論以累犯，並遞加重其刑。
五、應依刑事訴訟法第二百七十三條之一第一項、第二百九十九
    條第一項前段、第三百十條之二、第四百五十四條第一項，
    毒品危害防制條例第十條第一項、第十八條第一項前段，刑
    法第十一條、第二條第一項前段、刪除前第五十六條、修正
    前第四十七條、第三十八條第一項第二款，判決如主文。
六、如不服本判決，應於判決送達後十日內，向本院提出上訴狀
    （須附繕本），上訴於臺灣高等法院臺中分院。
本案經檢察官黃淑媛到庭執行職務。
中    華    民    國    95    年    10    月    13    日
                  刑事第一庭  法  官  周  莉  菁
以上正本證明與原本無異。
如不服本判決，應於判決送達後十日內向本院提出上訴狀 (須附
繕本)。
中    華    民    國    95    年    10    月    13    日
                              書記官  黃  當  易
附錄本判決論罪科刑法條：
毒品危害防制條例第十條第一項：
施用第一級毒品者，處六月以上五年以下有期徒刑。


司法院資訊處製作；財團法人民間司法改革基金會備份。
